臺灣臺中地方法院刑事判決　　　　　　　94年度訴字第2667號
公　訴　人　臺灣臺中地方法院檢察署檢察官
被　　　告　己○○
　　　　　　丁○○
上列被告因搶奪等案件，經檢察官提起公訴（九十四年度偵字第
一一一六四號），本院判決如下：
    主    文
己○○意圖為自己不法之所有，而搶奪他人之動產，處有期徒刑
柒月。又損壞他人之音響壹部、除油靈陸箱及椅子貳拾張，致令
不堪使用，足以生損害於他人，處有期徒刑陸月；扣案之柴刀壹
把，沒收。又共同對於公務員依法執行職務時，施強暴，處有期
徒刑拾月；扣案之柴刀壹把，沒收。應執行有期徒刑壹年拾月；
扣案之柴刀壹把，沒收。
丁○○共同對於公務員依法執行職務時，施強暴，累犯，處有期
徒刑月，如易科罰金，以佰元折算壹日。扣案之柴刀壹把，
沒收。
    犯罪事實
一、丁○○前於民國九十三年間因公共危險案件，經本院沙鹿簡
    易庭於九十三年六月四日，以九十三年度沙交簡字第二二一
    號判處有期徒刑二月確定，而於九十三年八月二十三日縮刑
    期滿執行完畢。
二、己○○於九十四年七月六日下午五時五十分許，在臺中縣后
    里鄉○○路鎮安宮廣場內，由戊○○擺設販賣清潔用品之攤
    位前，基於為自己不法所有之意圖，先走近顧客乙○○，並
    坐在乙○○身邊之地面上，而趁乙○○未及注意與防備之際
    ，突然伸手奪取乙○○手上之洗衣精，得手後正欲離去之際
    ，因乙○○出言予以斥責，並經在場之老闆戊○○及在一旁
    販賣烤香腸之老闆丙○○向前制止，己○○竟因此心生不滿
    ，除將所搶得之洗衣精擲向乙○○外，並即返回其位於鎮安
    宮廣場對面即臺中縣后里鄉○○路六十五號之住處，拿取其
    所有之柴刀一把，而基於毀損他人物品之犯意及恐嚇危害安
    全之概括犯意，除持該把柴刀毀壞戊○○所有擺攤使用之椅
    子二十張、除油靈六箱及音響一部等物，致令不堪使用，而
    足以生損害於戊○○，且持該把柴刀揮向在場之乙○○、戊○○及丙○○等人，並以加害乙○○、戊○○及丙○○等三
    人生命之事，向乙○○等三人恫嚇稱：「要打架、要相殺、
    要把你們殺死、殺掉、埋掉。（台語）」等語，致乙○○等
    三人因此心生畏懼而危害於安全，紛紛閃躲走避，後經戊○○委請旁人報警處理，嗣臺中縣警察局大甲分局后里分駐所
    之員警甲○○及張景揮隨即於三分鐘內趕到現場，然己○○
    竟仍揮舞柴刀，經員警甲○○上前制止仍不從，且基於妨害
    公務之犯意，持該把柴刀持續揮向正在執行職務之員警甲○○，而施以強暴，致員警甲○○不得已而先行對空鳴槍以試
    圖阻止並欲逮捕己○○，適時己○○之在場友人丁○○見狀
    ，為維護己○○，竟與己○○共同基於妨害員警執行公務之
    犯意聯絡，於員警甲○○及張景揮依法執行職務時，跑到員
    警甲○○面前阻擋員警甲○○，並拉扯員警甲○○之手臂，
    以此方式阻止員警甲○○逮捕己○○，且同時對己○○陳稱
    ：「快走。」等語，而共同施強暴行為，以妨礙員警執行職
    務。嗣後，因員警甲○○及張景揮推開丁○○，並追捕己○○，將己○○逼至牆角而將己○○制伏，始於同日下午六時
    十分許，以現行犯身分逮捕己○○及丁○○，並扣得己○○
    所有，供上開犯罪所用之柴刀一把，且將己○○及丁○○解
    送至臺中縣警察局大甲分局后里分駐所，惟己○○竟猶不知
    悔悟，於乙○○、戊○○及丙○○亦同至該分駐所內製作警
    詢筆錄時，復承上開恐嚇危害安全之概括犯意，以將加害乙○○、戊○○及丙○○等人生命之事，再向乙○○等三人恐
    嚇陳稱：「這是我的地盤，你不要到后里做生意，若再來，
    絕對要殺你。」、「等我出去要把你們殺掉。」、「要將你
    砍死，並埋掉，最好不要讓我看到。」等語，使乙○○等人
    因此心生畏懼，致生危害於渠等之安全。
二、案經臺中縣警察局大甲分局報請臺灣臺中地方法院檢察署檢
    察官偵查起訴。
    理    由
一、訊據被告己○○固坦承有於上開時、地拿取乙○○置於地上
    之洗衣精一瓶，並返家拿取柴刀一把揮向乙○○、戊○○、
    丙○○及到場處理之員警甲○○、張景揮等情不諱，惟仍矢
    口否認有何搶奪、毀損、恐嚇危害安全及妨害公務之犯行，
    辯稱：洗衣精放在地上，伊以為沒有人的，就拿起來；因戊○○等人打伊，伊才拿刀揮向戊○○等人，伊乃係出於自衛
    ；且伊並無任何恐嚇及妨害公務之情事，伊當天雖有毀損物
    品，然非所有物品之毀損均係伊所為云云；另被告丁○○則
    於本院審理時自承犯罪。經查：
（一）被告詹朝貴所犯搶奪、毀損及恐嚇危害安全部分：
 　1、首觀被害人乙○○於警詢時指稱：「當時我坐在椅子上，
      洗衣精放在兩腳中間，手握洗衣精握柄，詹姓嫌犯看到我
      就迅速跑到我面前，以徒手方式搶走我手中洗衣精，我便
      大聲告訴對方你為什麼拿走我的洗衣精。而老闆戊○○便
      向嫌犯說：『洗衣精還給人家，要我送你一瓶』，嫌犯不
      爽，便將洗衣精砸向我，我伸手一擋，洗衣精便砸向老闆
      娘，嫌犯便回到對面拿了一把柴刀。當時我見到了詹嫌拿
      一把柴刀，向群眾揮舞，作勢欲砍人，大家害怕多閃開，
      詹嫌於是拿柴刀破壞老闆之椅子、音響、洗衣精等物。（
      問：警方在所內製作筆錄時，是否有聽到恐嚇之言語？）
      聽到詹嫌向老闆戊○○說，后里是他的地盤，再到后里來
      一定將他砍死，不准到后里來做生意。有聽到詹嫌向一位
      證人丙○○說：要將張砍死，並埋掉，最好不要讓他看到
      。」等語（詳見九十四年七月六日警卷警詢筆錄第二十頁
      至第二一頁）；復於偵訊時結證陳稱：「當時我坐在一張
      小椅子上，洗衣精放在地上，我兩手抓著洗衣精，該名男
      子臨時跑到我旁邊，坐在地上，突然間搶走洗衣精，我當
      場說那是我的，戊○○就對該名男子說：洗衣精是我給人
      家的，等一下我再給你一桶，該名男子聽了後，就把洗衣
      精丟向我，我閃了一下，洗衣精就丟到老闆娘身上，後來
      大家都跑掉，之後該名男子就回家拿了一把刀，朝在場的
      人揮打，大家都跑開，該名男子就拿刀破壞戊○○的椅子
      、音響、洗衣精。‧‧大耳朵的男子（指己○○）在廟前
      ，一面拿刀揮舞一面對著大家說要把我們殺掉、埋掉，之
      後到警察局也對我們在場的人（即丙○○、戊○○、乙○○）說要把我們殺掉、埋掉。（問：在警局時，己○○有
      無對戊○○恐嚇？）有，他說后里是他的地盤，到了后里
      要把他殺掉。」等語（詳見九十四年七月二十一日九十四
      年度偵字第一一一六四號卷偵訊筆錄第三三頁至第三五頁
      ）；並於本院審理時證稱：「椅子是被己○○拿柴刀砍，
      全部倒在地上散在地上，後來才堆疊起來，己○○是拿柴
      刀往下劈砸及往旁邊砸。我有去聽講，就送我洗衣精，我
      放在我的兩腿之間，並用手扶著，被告己○○過來搶走我
      的洗衣精，我說這是我的，你怎麼可以拿，當時他手上沒
      有拿刀械，老闆跟己○○說那罐是我的，我等下再給你一
      罐，己○○就拿洗衣精甩向我，當時在我旁邊坐了很多人
      ，刀子是己○○把洗衣精甩過來後，老闆阻止他，他就跑
      回去家裡拿柴刀，他家就住在對面。（被告己○○問：當
      天是否是有人打我，我才拿洗衣精丟？）沒有人打己○○
      。（被告己○○問：是否我不讓戊○○在我家門口前面擺
      攤，我拿洗衣精丟，他叫人家打我，我才回去拿柴刀出來
      ？）那天是己○○先拿我的洗衣精才發生後面的爭執。」
      」（詳見九十四年九月二十一日本院卷審理筆錄第五八頁
      至第五九頁）等語在卷。
   2、次以，被害人丙○○於警詢時亦指稱：「九十四年七月六
      日下午五時五十分當時我在前廣場路邊販賣香腸時，看到
      詹嫌以徒手方式搶奪乙○○手中洗衣精，我向前制止向大
      耳（指己○○）：說這是人用金錢買的，不要搶走。後詹
      嫌很生氣將洗衣精丟向眾人，在廣場內擺攤老闆戊○○向
      前制止，詹嫌以徒手方式揮打老闆戊○○肚子，老闆未還
      手，我再向前說：大耳（指己○○）不要、不要。詹嫌邊
      走邊生氣的說要把我殺死，決定要讓我死。且走回住處拿
      柴刀，回到廣場前看到人就砍，並揮砍戊○○所擺設攤販
      音響、椅子，我就打電話向警方報案。（問：警方在所內
      製作筆錄，是否聽到恐嚇之言語？）聽到詹嫌向我說，如
      果我出去一定要把我殺死，最好不要讓他看到。」（詳見
      九十四年七月六日警卷警詢筆錄第二二頁至第二四頁）等
      語；且於偵查時結證陳稱：「大耳朵的男子（指己○○）
      有恐嚇我，在廟前，他對著我說：『我若出來要給你死（
      台語），之後在警局，他又用同樣的言語恐嚇我。（問：
      己○○為何要恐嚇你？）因為我有制止他不要搶別人的東
      西。我在廟前賣香腸，他的行為讓我很害怕。」（詳見九
      十四年七月二十一日九十四年度偵字第一一一六四號卷偵
      訊筆錄第三五頁）等語詳實。
   3、又者，被害人戊○○於警詢時指陳：「案發當時我送給顧
      客乙○○一瓶的洗衣精，乙○○把它放在身旁，約五分鐘
      後，詹嫌突然走進乙○○身旁，將該洗衣精搶走，並迅速
      離開現場，我當時立即以口頭制止他，詹嫌很不高興，返
      回並以奪得之洗衣精攻擊我的身體，又跑回對面其住處，
      ，手持一支柴刀夥同丁○○隨即返回現場，詹嫌口中唸唸
      有詞，並持柴刀亂砍我的貨物。我在派出所做筆錄時，犯
      嫌己○○持續以言語恐嚇我說：這是我的地盤，你不要到
      后里做生意，若再來，絕對要殺你等語，連續說了約三次
      ，我非常害怕。我共損失音響一部（價值一萬零五百元）
      、除油靈六箱（共值二千二百元）、椅子二十張（共值八
      百元）。上記損失財物都是己○○持刀亂砍所毀損，已不
      堪使用。」等語（詳見九十四年七月六日警卷警詢筆錄第
      十五頁至第十六頁）；且於偵訊時證稱：「當天有一名耳
      朵很大的男子（指詹朝貴），突然到乙○○身邊搶走洗衣
      精，我有口頭制止他，當時他已離開十幾步的距離，該名
      男子就拿洗衣精丟向乙○○，乙○○有閃開，後來丟到我
      太太，該名男子就對我說，要打架、要相殺，我聽了很害
      怕，旁人出口制止，該名男子就回家拿了一把柴刀，跑到
      現場要揮打在場的人，大家跑開，我請別人報警，其間他
      就拿刀破壞我的音響、椅子及清潔用品，東西都壞了。己○○有恐嚇我，在警察局做筆錄時他先對我說：『后里是
      我的地盤，你若再來，絕對要殺你（台語）』，之後又對
      著乙○○、丙○○說：『等我出去要把你們殺掉』。（問
      ：物品是否都不能使用？）是，椅子我都丟了，音響喇叭
      的線都壞，也沒有聲音了，除油靈也都倒在地上。（問：
      丁○○有無出言恐嚇你？）在廟前他要維護己○○，就對
      我說：要打架、要相殺（台語）都沒有關係。」（詳見九
      十四年七月二十一日九十四年度偵字第一一一六四號卷偵
      訊筆錄第三四頁至第三六頁）等語綦詳。
   4、另者，證人即到場處理之員警甲○○於偵訊中證稱：「己○○在警局時，他對著戊○○說：后里是他的地盤，若再
      來要殺他；又對著丙○○說：等我出來要把你殺死，其間
      我在幫別人做筆錄時，他也一直說：要把你們殺死。我到
      場已經破壞完了。毀損物品有椅子二十張都已經壞掉了，
      除油靈有六箱原本是用紙箱裝著，被己○○拿刀破壞後，
      都破掉倒在地上，音響有裂痕，因為己○○下手很重，刀
      痕很深。」（詳見九十四年七月二十一日九十四年度偵字
      第一一一六四號卷偵訊筆錄第三五頁至第三六頁）；且於
      本院審理時證稱：「紅色椅子是一整排，遭被告己○○以
      柴刀砍過。」（詳見九十四年九月二十一日本院審理筆錄
      第五八頁）等語在卷。
   5、基上可見，被害人乙○○、丙○○、戊○○及證人甲○○
      所述，互核相符，均堪認屬實。此外，上開事實，復有扣
      押物品目錄表、損失財物一覽表、贓物認領保管單及現場
      照片十張、現場繪測圖、職務報告書等附卷可憑，況被告
      詹朝貴於本院行準備程序及審理時亦曾供稱：「後來去派
      出所寫筆錄時，我有跟他們說你們不要再來賣藥，如果再
      來我要殺你們，你打我，我一定要報仇。」、「扣案的柴
      刀是我當天拿的沒錯。我記得我有摔壞東西。」等語在卷
      ，且觀諸鎮安宮屬於公共場所，被害人戊○○係在鎮安宮
      之廣場內設攤，並非如被告己○○所言，係在其家門口為
      之，而被害人戊○○及丙○○在該處設攤販賣，生意人乃
      以和為貴，又與被告己○○互不相識且無仇恨，實無平白
      找人毆打被告己○○之理，另員警甲○○趕至現場乃為處
      理止息紛爭，衡情自無毆打被告詹朝貴，而反製造混亂之
      可能，基此，已足見被告詹朝貴辯稱其乃遭眾人及警察毆
      打，始拿柴刀防身，顯屬無據，難以採信。況參以被告詹
      朝貴之身上雖有擦傷，然此乃遭員警逮捕時抗拒所致，亦
      經被害人戊○○、乙○○及丙○○於警詢時陳述綦詳，且
      互核相符，益徵被告詹朝貴空言辯以其未搶奪乙○○所有
      之洗衣精一瓶，且無恐嚇之犯行，而柴刀係因其不讓戊○○在其家門口擺攤，其拿洗衣精丟，戊○○叫人家毆打之
      ，其始返家拿柴刀，僅係用以防身云云，顯無足取。是以
      ，被告己○○此部分之犯行，洵堪認定。
（二）被告詹朝貴及丁○○所犯共同妨害公務部分：
   1、被害人戊○○於警詢時證稱：「警方抵達現場處理時，詹
      朝貴持柴刀作勢揮舞，並趨前作勢欲砍警察，丁○○則持
      續在場助勢，並出手拉扯以阻撓處理員警，警方命令詹嫌
      將刀放下，詹嫌不從並持續持刀朝員警揮舞，作勢欲砍之
      勢，當時情況很危急，我看到警方對空鳴槍並命令詹嫌將
      刀放下，詹仍不從，持續持刀朝警方揮舞，後來詹嫌被警
      方逼到牆角後，持刀欲脫逃之際，為警方當場制伏，並奪
      下兇器柴刀一把。這段時間郭嫌一直在場助勢，並出手阻
      礙警方緝拿詹嫌。」等語（詳見九十四年七月六日警卷警
      詢筆錄第十五頁至第十六頁）；並於偵訊時證稱：「警察
      制止詹朝貴，詹朝貴就拿刀朝警察揮，警察就鳴槍，另一
      名男子丁○○就出手要阻擋警察，出手要圍住警察，己○○就趁機逃跑。」（詳見九十四年七月二十一日九十四年
      度偵字第一一一六四號卷偵訊筆錄第三四頁）等語可佐。
   2、被害人丙○○於警詢時亦陳稱：「我看到警方到達現場處
      理時，警方命令詹嫌把柴刀放下，詹不從並持續持刀揮舞
      ，作勢欲砍警方，我便聽到一聲槍響，詹嫌就往福音路調
      解委員會方向逃逸，警方從後面追趕，過三、四分鐘警方
      將詹嫌押回廣場，此時詹嫌又與警方發生抵抗衝突，警方
      合力將詹嫌制伏銬上手銬壓出廣場。」（詳見九十四年七
      月六日警卷警詢筆錄第二二頁）等語在卷。
   3、被害人乙○○於警詢時證稱：「警方當場喝令詹姓嫌犯將
      柴刀放下，詹姓嫌犯持柴刀連續揮舞向前欲砍向警察，當
      時情況很危急，警方對空鳴槍，詹嫌見狀拔腿就跑，警方
      在後追捕，在福音路調解委員會前強行將刀奪下，逮捕到
      案。這段時間另一名男子（指丁○○）在旁助勢，阻撓警
      方逮捕詹嫌。」等語（詳見九十四年七月六日警卷警詢筆
      錄第十九頁至第二十頁）；再於偵訊時證稱：「三分鐘後
      警察到了有制止他，但該名男子繼續拿刀亂揮，並拿刀揮
      警察，警察就鳴槍，該名男子就逃跑，後來有被警察追回
      。在廟前，警察要阻止耳朵較大的男子（指己○○），丁○○就擋在警察前面，不讓警察執行公務。」（詳見九十
      四年七月二十一日九十四年度偵字第一一一六四號卷偵訊
      筆錄第三三頁）；並於本院審理時證稱：「我有看到警員
      來抓被告己○○時，另外一個（指丁○○）就抓住警員的
      手，己○○拿柴刀要砍警員，警員有鳴槍，開了一槍。」
      （詳見九十四年九月二十一日本院卷審理筆錄第五八頁）
      等情無訛。
   4、證人甲○○於偵訊時證稱：「我到場時己○○拿著一把柴
      刀在現場揮舞，我向前制止，他不聽我就拔槍一面制止，
      他不從並很多次拿刀揮向我，我就鳴槍，他就面向我慢慢
      退後，丁○○就向前要攔我，我就把丁○○拉到旁邊，丁○○又連續跑到我前面，並對己○○說快走，己○○就慢
      慢退到香爐的位置，之後就跑走了。」（詳見九十四年七
      月二十一日九十四年度偵字第一一一六四號卷偵訊筆錄第
      三五頁）；其後於本院審理時並證稱：「我們去到現場，
      看到己○○拿柴刀揮舞，我們請他將柴刀放下，他不放下
      ，拿著柴刀衝向我們揮舞，我們拔槍叫他柴刀放下，丁○○上前，他在我左手邊，抓住我的手，並叫己○○快跑，
      我要上前追己○○，己○○反過來拿著柴刀對我揮舞叫我
      不要再追，他在我面前只有二公尺的距離揮舞柴刀，作勢
      要撲向我。」（詳見九十四年九月二十一日本院審理筆錄
      第五八頁）等語。
   5、綜上，被告己○○事後於本院審理時坦承犯罪，不僅核與
      上開被害人及證人所言互核相符，且為事實，允無疑義。
      末以，負責處理本案之員警甲○○、張景揮乃係因接獲民
      眾報案謂有人攜械械鬥時趕至現場，並身著警察制服，且
      對空鳴槍，係為嚇阻被告己○○持刀亂砍之瘋狂舉動，而
      為制止紛爭之必要手段，自屬依法執行職務無疑。故而，
      被告詹朝貴與丁○○阻擋員警之逮捕行為而施強暴之犯罪
      事實，自堪予認定，其等顯有犯意聯絡及行為分擔甚明。
      本案事證明確，被告二人之犯行，均堪以認定。
二、按恐嚇之方法，以言詞或舉動為之均屬之，其直接通知被害
    人或間接通知均無不可，只須使被害人知悉為已足。被告己○○對被害人戊○○、丙○○及乙○○恫稱上開言語，並有
    持柴刀揮向被害人之舉動，已足致被害人發生心理上之畏怖
    。核被告己○○上開所為，係犯刑法第三百零五條之恐嚇危
    害安全罪。又其連續二次於鎮安宮廣場前及大甲分局后里分
    駐所內恐嚇被害人戊○○、丙○○及乙○○之行為，時間緊
    接，犯罪構成要件相同，顯係基於概括犯意反覆為之，為連
    續犯，應依刑法第五十六條之規定論以一罪，並均依法加重
    其刑。被告己○○以一恐嚇行為，同時侵害三個法益，觸犯
    三罪名，為想像競合犯，應依刑法第五十五條前段規定，從
    一重之恐嚇危害安全罪處斷。被告己○○持柴刀毀損被害人
    戊○○所有之椅子二十張、清潔用品除油靈六箱及音響一部
    ，致令不堪使用，則係犯刑法第三百五十四條毀損器物罪。
    被告己○○所犯上開毀損罪與恐嚇危害安全罪二罪間，有方
    法、目的之牽連關係，為牽連犯之裁判上一罪關係，應依刑
    法第五十五條後段之規定，從一重之毀損罪論處。又被告己○○搶奪被害人乙○○手中之洗衣精，係犯刑法第三百二十
    五條第一項之搶奪罪。被告己○○與被告丁○○就上開警員
    依法執行職務時共同妨害公務之犯行，均係犯刑法第一百三
    十五條第一項之妨害公務罪。被告己○○及丁○○，就妨害
    公務之犯行，有犯意聯絡及行為分擔，均為共同正犯。按刑
    法第一百三十五條第一項妨害公務罪，屬妨害國家公務之執
    行，為侵害國家法益，並非侵害個人法益之犯罪，如對於公
    務員二人以上依法執行職務時，妨害其公務之執行，仍屬單
    純一罪，並無刑法第五十五條所謂「想像競合犯」之法例適
    用（最高法院八十五年度台非字第二三八號裁判要旨參照）
    ，是被告己○○、丁○○同時妨害甲○○及張景揮二位員警
    執行公務，所侵害者為國家法益，應論以單純之刑法第一百
    三十五條第一項一罪。被告己○○所犯上開毀損罪、搶奪罪
    及妨害公務罪三罪間，犯意各別，犯罪構成要件互殊，罪名
    各異，應予分論併罰。被告丁○○前於九十三年間因公共危
    險案件，經本院於九十三年六月四日，以九十三年度沙交簡
    字第二二一號判處有期徒刑二月確定，而於九十三年八月二
    十三日縮行期滿執行完畢，此有臺灣高等法院被告前案紀錄
    表及臺灣臺中地方法院檢察署刑案資料查註紀錄表存卷可稽
    ，其於受有期徒刑執行完畢後，五年以內再犯本件有期徒刑
    以上之罪，為累犯，應依刑法第四十七條之規定，加重其刑
    。爰分別審酌被告己○○因不滿其搶奪行為遭被害人戊○○
    及丙○○制止，竟心生不滿，不思悔過，而持柴刀毀損被害
    人戊○○之物品，該等遭毀損之財物價值固然非鉅，然被告
    詹朝貴基此並以言詞恐嚇被害人乙○○等三人，對被害人乙○○等三人造成將受生命危害之憂慮必然甚深，又被告詹朝
    貴於公務員執行職務時，復公然持柴刀繼續揮舞，嚴重妨害
    國家公權力之行使，所為上開手段極為激烈，實無可憫，事
    後更於本院行準備程序時再稱：「絕對不要放我出去，否則
    我一定要報仇。」等語，顯然不知自省，暨其犯罪後仍飾詞
    卸責，未見悔意等一切情狀；另被告丁○○則係為維護被告
    己○○，因一時失慮而觸犯刑章，犯罪後供認犯行，態度尚
    稱良好等一切情狀，各量處如主文所示之刑，而就被告詹朝
    貴部分，定其應執行之刑，另就被告丁○○部分，諭知易科
    罰金之折算標準，以示懲儆。扣案之柴刀一把，係被告詹朝
    貴所有，且供上開妨害公務、毀損之犯行所用，業據被告己○○於本院審理時供承在卷，且經證人甲○○於本院審理時
    證述甚詳，應依刑法第三十八條第一項第二款之規定宣告沒
    收。
據上論斷，應依刑事訴訟法第二百九十九條第一項前段，刑法第
二十八條、第一百三十五條第一項、第三百二十五條第一項、第
三百五十四條、第三百零五條、第五十五條、第四十七條、第五
十一條第五款、第四十一條第一項前段、第三十八條第一項第二
款，罰金罰鍰提高標準條例第一條前段、第二條，判決如主文。
中　　華　　民　　國　　94　　年　　10　　月　　11　　日
                  臺灣臺中地方法院刑事第一庭
                      審判長法　官　李平勳
                            法　官　曾佩琦
                            法  官  許惠瑜
以上正本證明與原本無異
如不服本判決應於送達後十日內向本院提出上訴狀（需附繕本）
，上訴於臺灣高等法院臺中分院。
  　　　　　　　　　　　　　書記官　陳其良
中　　華　　民　　國　　94　　年　　10　　月　　11　　日
附錄本案論罪科刑法條：
刑法第一百三十五條第一項
對於公務員依法執行職務時，施強暴脅迫者，處三年以下有期徒
刑、拘役或三百元以下罰金。
刑法第三百二十五條第一項
意圖為自己或第三人不法之所有，而搶奪他人之動產者，處六月
以上五年以下有期徒刑。
中華民國刑法第三百五十四條
毀棄、損壞前二條以外之他人之物或致令不堪用，足以生損害於
公眾或他人者，處二年以下有期徒刑、拘役或五百元以下罰金。
中華民國刑法第三百零五條
以加害生命、身體、自由、名譽、財產之事，恐嚇他人致生危害
於安全者，處二年以下有期徒刑、拘役或三百元以下罰金。
